【裁判字號】    98,簡上,676
【裁判日期】    980831
【裁判案由】    竊盜
【裁判全文】
臺灣臺中地方法院刑事判決             98年度簡上字第676號
上  訴  人  臺灣臺中地方法院檢察署檢察官
被      告  丙○○
上列上訴人因被告竊盜案件，不服本院臺中簡易庭98年度簡字第
414號中華民國98年5月4日第一審簡易判決（起訴案號：臺灣臺
中地方法院檢察署97年度偵續字第304號），提起上訴，本院管
轄之第二審合議庭判決如下：
    主    文
上訴駁回。
    犯罪事實及理由
一、本案經本院合議庭審理結果，認第一審簡易判決認事用法及
    量刑並宣告緩刑均無不當，應予維持，並引用第一審判決書
    記載之事實、證據及理由（如附件）。
二、檢察官上訴意旨略以：被告於警詢、偵查中及原審準備程序
    時，一而再、再而三飾詞狡辯，否認犯罪，導致繁複之司法
    調查，嚴重虛耗司法資源，以圖卸責，足見其犯後態度顯然
    極為惡劣。如以其嗣有民事和解賠償而解免刑之執行，顯與
    其犯後態度之惡性有失平衡，且易養成被告先犯罪次狡辯，
    辯不過再賠償，以邀緩刑寬典之僥倖心理，此風不可長，應
    予遏止。本件被告乃狡辯不成，而不得不賠償，顯與出於自
    始知錯悔改之賠償有間。是尚難認被告有悔改無再犯之虞，
    如不予執行刑罰，顯然不足以收儆惕之效，原審宣告緩刑，
    尚有未洽。退萬步言之，本件縱法院認被告有暫不執行宣告
    刑之必要，亦應命被告為刑法第74條第2項之相當履行條件
    ，以示懲儆。為此難認原判決妥適，請撤銷原判決，另為適
    當之判決等語。
三、按關於刑之量定及緩刑之宣告，係實體法上賦予法院得為自
    由裁量之事項，倘其未有逾越法律所規定之範圍，或濫用其
    權限，即不得任意指摘為違法，此有最高法院75年台上字第
    7033號判例可資參照。且在同一犯罪事實與情節，如別無其
    他加重或減輕之原因，下級審法院量定之刑，亦無過重或失
    輕之不當情形，則上級審法院對下級審法院之職權行使，原
    則上應予尊重，亦有最高法院85年度臺上字第2446號判決意
    旨足供參照。經查原審以被告並無前科，素行良好，雖本案
    不知尊重他人財產權，擅自進入前女友住處竊取被害人甲○
    ○之筆記型電腦、皮包等物，造成被害人受有財產之損失，
    且犯罪後於警詢、偵查中均未能坦承犯行，行為殊值非難，
    然被告嗣於審理時終能坦認所犯（被告於本院審理時亦坦承
    犯行），並與被害人達成和解，賠償新台幣（下同）21萬8
    千元，有調解筆錄1份附卷可參，足見其尚有悔悟之意之犯
    罪後態度等一切情狀，量處有期徒刑5月，如易科罰金，以
    新台幣1千元折算1日；又以被告未曾因故意犯罪受有期徒刑
    以上刑之宣告，有臺灣高等法院被告前案紀錄表附卷可按，
    其因一時失慮，偶罹刑典，事後已坦承犯行，深具悔意，且
    已與被害人達成和解，而被害人於審理時亦當庭表示願意原
    諒被告，並同意給予被告緩刑宣告等語，被告經此偵審程序
    及刑之宣告後，應知戒慎，信無再犯之虞，因認所宣告之刑
    ，以暫不執行為適當，爰併宣告緩刑2年，以勵自新。足見
    原審已審酌被告尚無前科，事後坦承犯行，已知悔悟，並與
    被害人達成和解賠償損失，且被害人亦表示願予宥恕及同意
    給予緩刑宣告等一切情形，而予量處上開之刑及給予宣告緩
    刑2年，並未有何違法或失當之處，檢察官以被告於警詢、
    偵查中矢口否認犯行，飾詞狡辯，態度惡劣，雖與被害人達
    成和解賠償損失，惟尚無悔改之心而無再犯之虞，認不宜宣
    告緩刑或應命被告為刑法第74條第2項之相當履行條件為由
    ，提起上訴，請求本院予以撤銷改判，其上訴非有理由，應
    予駁回。
四、依刑事訴訟法第455條之1第1項、第3項、第373條、第368條
    ，判決如主文。
本案經檢察官乙○○到庭執行職務。
中    華    民    國    98    年    8     月    31    日
                  刑事第五庭    審判長法  官  朱光國
                                      法  官  唐光義
                                      法  官  林慧英
上正本證明與原本無異。
本件不得上訴。
                                      書記官  張孝妃
中    華    民    國    98    年    8     月    31    日


司法院資訊處製作；財團法人民間司法改革基金會備份。
